臺灣臺北地方法院刑事判決
110年度智易字第40號
公  訴  人  臺灣臺北地方檢察署檢察官
被      告  盧淑芬




上列被告因違反商標法案件，經檢察官聲請簡易判決處刑（109
年度偵字第32038號），本院認不宜逕以簡易判決處刑（110年度
智簡字第27號），改依通常程序審理，判決如下：
    主  文
盧淑芬犯著作權法第九十一條之一第二項之意圖散布而持有侵害
著作財產權之重製物罪，處有期徒刑肆月，如易科罰金，以新臺
幣壹仟元折算壹日。緩刑貳年，並應接受法治教育參場次，且應
依附件所示內容支付損害賠償。緩刑期間付保護管束。
扣案如附表二編號1至8所示之物、犯罪所得新臺幣壹仟元，均沒
收。
    事  實
一、盧淑芬係址設臺北市○○區○○路000巷0弄0號店家（下稱本案
    店家）之負責人，明知如附表一所示註冊審定號之各商標圖
    樣，係如附表一所示各商標權人向經濟部智慧財產局申請註
    冊核准登記而取得商標權，指定使用附表一各商品服務類別
    之商品，現均仍在商標權期間，未經如附表一所示各商標權
    人之授權或同意，不得於同一或類似商品使用相同之商標圖
    樣，亦不得意圖販賣而公開陳列該等商品，及明知所陳販售
    如附表二編號5-2所示「Pokemon」商標商品之圖樣，係如附
    表二編號5-2所示著作權人享有著作財產權之美術著作，未
    經同意或授權，亦不得散布或意圖散布而持有，竟意圖販賣
    仿冒上開商標圖樣商品及侵害著作財產權之犯意，自民國10
    9年2月初某日起，在上址店內，公開陳列販售如附表二編號
    8所示仿冒商標圖案之商品，供不特定之消費者選購，經員
    警採證購得，並持有如附表二編號1至7所示仿冒商標圖案之
    商品（其中附表二編號5-2所示商品亦為侵害著作財產權之
    商品）。嗣經警於109年5月13日持搜索票至上址店內執行搜
    索後，當場查扣仿冒如附表二編號1至7所示商標圖標之商品
    共計85件（不含附表二編號8購買採證4個），俟經送鑑定後
    ，發現均屬仿冒商品，始悉上情。
二、案經英商一號娛樂英國有限公司及英商艾須特貝克戴維斯有
    限公司、克麗絲汀迪奧高巧股份有限公司、美商美洲任天堂
    公司、日商任天堂株式會社、東禾數位行銷有限公司等訴由
    內政部警政署保安警察第二總隊移送偵辦。
    理  由
壹、程序部分
一、按被告以外之人於審判外之言詞或書面陳述，除法律有規定
    者外，不得作為證據；又被告以外之人於審判外之陳述，雖
    不符合同法第159條之1至第159條之4之規定，但經當事人於
    審判程序同意作為證據，法院審酌該言詞陳述或書面陳述作
    成時之情況，認為適當者，亦得為證據。當事人、代理人或
    辯護人於法院調查證據時，知有第159條第1項不得為證據之
    情形，而未於言詞辯論終結前聲明異議者，視為有前項之同
    意，刑事訴訟法第159條第1項及同法第159條之5分別定有明
    文。查本判決下列所引用被告以外之人於審判外之陳述，被
    告盧淑芬於本院審理時均表示同意作為證據（見本院110年
    度智易字第40號卷【下稱本院卷】第84頁），或檢察官及被
    告知有上開不得為證據之情形，亦均未於言詞辯論終結前聲
    明異議，本院審酌上開證據製作時之情況，尚無違法不當及
    證明力明顯過低之瑕疵，且為證明本件犯罪事實所必要，揆
    諸上開規定，均應有證據能力。
二、而非供述證據部分，並無證據顯示係實施刑事訴訟程序之公
    務員違背法定程序所取得之證據，亦無顯有不可信之情況或
    不得作為證據之情形，自均有證據能力。
貳、實體部分
一、訊據被告坦承有於本案店家內公開陳列如附表二編號8所示
    物品，及持有如附表二編號1至7所示物品之事實，惟辯稱：
    附表二編號1至7所示之物品，我是放在倉庫裡，沒有要賣，
    是要丟掉，至於附表二編號8所示物品部分是要販售，部分
    是要自用，我沒有販賣或散布這些物品之意圖云云。經查：
㈠、被告係本案店家之負責人，明知如附表一所示註冊審定號之
    各商標圖樣，係如附表一所示各商標權人向經濟部智慧財產
    局申請註冊核准登記而取得商標權，指定使用附表一各商品
    服務類別之商品，現均仍在商標權期間，未經如附表一所示
    各商標權人之授權或同意，不得於同一或類似商品使用相同
    之商標圖樣，亦不得意圖販賣而公開陳列該等商品，及明知
    所陳販售如附表二編號5-2所示「Pokemon」商標商品之圖樣
    ，係如附表二編號5-2所示著作權人享有著作財產權之美術
    著作，自109年2月初某日起，在本案店家內，公開陳列販售
    如附表二編號8所示仿冒商標圖案之商品4件，供不特定之消
    費者選購，經員警採證購得，並持有如附表二編號1至7所示
    仿冒商標圖案之商品（其中附表二編號5-2所示商品亦為侵
    害著作財產權之商品），嗣經警於109年5月13日持搜索票至
    上址店內執行搜索後，當場查扣仿冒如附表二編號1至7所示
    商標圖標之商品共計85件，俟經送鑑定後，發現均屬仿冒商
    品，業據被告於警詢時、偵訊及本院審理中坦承不諱（見10
    9年度偵字第32038號偵查卷【下稱偵卷】第7至13、135頁、
    本院卷第83至85頁），並經告訴人英商一號娛樂英國有限公
    司、英商艾須特貝克戴維斯有限公司、克麗絲汀迪奧高巧股
    份有限公司、美商美洲任天堂公司、日商任天堂株式會社、
    東禾數位行銷有限公司及被害人瑞士商香奈兒股份有限公司
    、美商第四章股份有限公司、日商森克斯股份有限公司所委
    任之圓創品牌股份有限公司等具狀指述暨檢附經濟部智慧財
    產局商標資料檢索服務列印資料明確（見偵卷第16至78頁）
    ，並有內政部警政署保安警察第二總隊刑事警察大隊偵二隊
    搜索扣押筆錄、內政部警政署保安警察第二總隊刑事警察大
    隊偵二隊扣押物品目錄表、現場照片(見偵卷第80至82、85
    至87頁)，以及如附表二編號1至8「鑑定報告書卷頁出處」
    欄位所示商標圖樣商品之鑑定報告書共7份等在卷可憑，此
    部分事實足堪認定。
㈡、被告固否認有販賣或散布附表二編號1至8這些物品之意圖云
    云，惟徵諸本案查獲過程，係由員警先至被告所經營之本案
    店家採證購得如附表二編號8所示之髮束4個，嗣員警於109
    年5月13日至本案店家執行搜索，另將附表二編號1至7所示
    之物扣案，有告訴人英商一號娛樂英國有限公司及英商艾須
    特貝克戴維斯有限公司之指訴及本案扣押物品目錄表在卷可
    佐（見偵卷第16至17、85至86頁），堪認被告持有如附表二
    編號1至7所示物品，以及於本案店家內公開陳列如附表二編
    號8所示之物品，均係基於意圖販賣或散布所為，被告辯稱
    無販賣與散布之意圖，均無可信，被告犯行應堪認定，應依
    法論科。
二、論罪科刑
㈠、按買方倘為協助警察辦案而佯稱購買，以求人贓俱獲，因無
    實際買受之真意，事實上不能真正完成買賣，僅能論以販賣
    未遂（最高法院90年度臺上字第7030號判決要旨參照）。查
    本件員警雖於本案店家向被告購得如附表二編號8所示侵害
    商標權之商品，然員警係為進行蒐證，始佯裝顧客向被告購
    買，實際上並無買受該商品之真意，事實上不能真正完成買
    賣行為，是被告就如附表二編號8該次販賣行為僅屬未遂，
    然商標法並未處罰販賣侵害商標權商品未遂之行為，自應論
    以意圖販賣而陳列侵害商標權之商品罪。
㈡、核被告所為，就附表二編號5-2所為，係違反著作權法第91條
    之1第2項之明知侵害著作財產權之重製物而意圖散布而持有
    罪、商標法第97條之意圖販賣而持有仿冒商標商品罪；就附
    表二編號1至4、5-1、6至7所為，係違反商標法第97條之意
    圖販賣而持有仿冒商標商品罪；附表二編號8所為，係違反
    商標法第97條之意圖販賣而陳列仿冒商標商品罪，被告意圖
    販賣而持有侵害商標權之商品之低度行為，為陳列之高度行
    為所吸收，不另論罪。
㈢、被告自109年2月初某日起，至109年5月13日為警查獲時止，
    所為侵害商標權、著作財產權之行為，顯係基於單一犯意，
    在密接時間、地點持續為之，各行為間之獨立性極為薄弱，
    依社會通念難以強行分開，在刑法評價上，視為一個行為之
    接續施行予以評價，較為合理，應屬接續犯，各僅論以一罪
    。又被告以一行為同時侵害多數商標權之法益，及以一行為
    觸犯上開數罪名，均係想像競合犯，應依刑法第55條之規定
    ，從一重之違反著作權法第91條之1第2項之罪論處。
㈣、爰審酌著作為創作人投注心血所得，商標亦為消費者辨別商
    品品牌之重要依據，被告貪圖利益擅自本案店家陳列仿冒商
    標之商品及侵害著作財產權之重製物，已影響商標權人及著
    作權人之商譽及市場利益，顯然欠缺保護智慧財產權之觀念
    ，所為實有不該；復考量被告犯後於本院審理中已與告訴人
    英商一號娛樂英國有限公司、英商艾須特貝克戴維斯有限公
    司、克麗絲汀迪奧高巧股份有限公司、被害人美商第四章股
    份有限公司達成和解，有本院調解紀錄表、調解筆錄及被告
    書立之保證書在卷可查（見本院卷第91至109頁），暨其為
    護專畢業、目前未就業、無需扶養之人（見本院卷第89至90
    頁）等一切情狀，量處如主文所示之刑，並諭知易科罰金之
    折算標準。
㈤、被告前因違反票據法受2個月有期徒刑之宣告，於74年7月13
    日執行完畢，五年以內未曾因故意犯罪受有期徒刑以上刑之
    宣告，有臺灣高等法院被告前案紀錄表在卷足憑。其因一時
    失慮，致罹刑章，於犯後與告訴人英商一號娛樂英國有限公
    司、英商艾須特貝克戴維斯有限公司、克麗絲汀迪奧高巧股
    份有限公司、被害人美商第四章股份有限公司達成和解（見
    本院卷第91至109頁），實有悔意，參以扣案物品數量共計
    為89件，犯罪情節尚非嚴重，信其經此偵、審程序及論罪科
    刑之教訓後，當知所警惕而無再犯之虞，本院綜核上情，認
    為所宣告之刑，以暫不執行為適當，爰依刑法第74條第1項
    第2款規定，宣告緩刑2年，以啟自新。又被告於本院審理中
    雖已與部分告訴人、被害人達成和解，惟為督促被告於受緩
    刑宣告後能依約履行和解條件，爰依刑法第74條第2項第3款
    規定，諭知被告應於緩刑期內依附件所載內容給付告訴人損
    害賠償金額；另為使被告培養正確法治觀念，預防再犯，爰
    依刑法第74條第2項第8款規定，命被告應接受法治教育3場
    次，併依刑法第93條第1項第2款規定，諭知緩刑期間付保護
    管束。倘被告未遵守前開緩刑所附條件且情節重大，足認原
    宣告之緩刑難收其預期效果，而有執行刑罰之必要者，本院
    自得依刑法第75條之1第1項第4款規定，撤銷其緩刑宣告，
    附此敘明。
三、沒收：
㈠、扣案如附表二編號1至8所示之仿冒物品，均為侵害商標權之
    物，不問屬於犯罪行為人與否，均應依商標法第98條規定，
    予以宣告沒收之。
㈡、被告因本案侵害著作權法、商標法等犯行之犯罪所得為新臺
    幣1,000元，為被告於警詢中所是認，該犯罪所得業據扣案
    （見偵卷第偵卷第11、94頁），又被告於本院審理中雖已與
    告訴人英商一號娛樂英國有限公司、英商艾須特貝克戴維斯
    有限公司、克麗絲汀迪奧高巧股份有限公司、被害人美商第
    四章股份有限公司達成和解，有本院調解紀錄表、調解筆錄
    及被告書立之保證書在卷可查（見本院卷第91至109頁），
    然被告尚未實際賠付告訴人被害人，難認被告之犯罪所得均
    已合法返還予告訴人即本案被害人，爰依刑法第38條之1第1
    項前段規定，諭知沒收。
四、不另為無罪諭知：
㈠、聲請意旨另以：被告基於意圖販賣仿冒附表一所示各商標圖
    樣商品及侵害著作權重製物之犯意，自109年2月初某日起，
    在本案店家內，公開陳列販售如附表二編號1至7所示之仿冒
    商標商品（其中附表二編號5-2所示商品亦為侵害著作財產
    權之商品），供不特定之消費者選購等語，係違反著作權法
    第91條之1第2項之明知侵害著作財產權之重製物而意圖散布
    而公開陳列及商標法第97條之意圖販賣而陳列仿冒商標商品
    等罪嫌等語。
㈡、查被告雖於警詢中自承：警方於109年5月13日持搜索票至本
    案店家內時，扣案如附表二編號1至7所示物品係擺放於店內
    等語（見偵卷第9頁），惟被告並未就陳列如附表二編號1至
    7所示物品以供不特定人瀏覽觀看之情節為自白，且依卷內
    檢附之搜索現場照片觀之（見偵卷第87頁），被告雖有於本
    案店家之貨架公開陳列多項商品，然難以辨識所陳列之商品
    有包含附表二編號1至7所示物品，且本案店家之櫃臺後方，
    尚有設置一道門連接門後之空間，難以排除被告係將附表二
    編號1至7所示物品擺放於門後空間，而未公開陳列之可能性
    。故本院自難僅憑被告於警詢中之供述，即認被告已構犯罪
    。基於無罪推定之原則，原應為無罪之諭知，惟此部分如構
    成犯罪，與上開經本院認定有罪部分，具有一罪關係，爰不
    另為無罪之諭知。
據上論斷，應依刑事訴訟法第299條第1項前段、著作權法第91條
之1第2項、商標法第97條、第98條、刑法第11條前段、第55條、
第41條第1項前段、第74條第1項第2款、第2項第3款、第8款、第
93條第1項第2款、第38條之1第1項前段，判決如主文。
本案經檢察官陳弘杰聲請簡易判決處刑，檢察官鄭雅方到庭執行
職務。
中　　華　　民　　國　　110 　年　　11 　　月　　3　　日
　　　　　　　　　刑事第十三庭  法　官　郭又禎
以上正本證明與原本無異。 
如不服本判決應於收受送達後20日內向本院提出上訴書狀，並應
敘述具體理由；其未敘述上訴理由者，應於上訴期間屆滿後20日
內向本院補提理由書（均須按他造當事人之人數附繕本）「切勿
逕送上級法院」。告訴人或被害人如對於本判決不服者，應具備
理由請求檢察官上訴，其上訴期間之計算係以檢察官收受判決正
本之日期為準。 
                                書記官  殷玉芬 
中　　華　　民　　國　　110 　年　　11　　月　　4 　　日
附件：
1.被告應分3期給付美商第四章股份有限公司或其指定之人美金1
  500元（分3期於110年11月30日、110年12月30日、111年1月30
  日各付款美金500元）。
2.被告應分3期給付英商一號娛樂英國有限公司及英商艾須特貝
  克戴維斯有限公司新臺幣6萬元（分3期於110年11月5日、110
  年12月20日、111年1月15日各付款新臺幣2萬元，如有一期未
  履行視為全部到期）。
附表一：
編號    商標名稱 註冊審定號 指定使用商品 商標權人 1-1 Device 00000000 第25類（各種衣服、鞋、帽子、頭巾，包括運動用衣服、鞋、帽子、頭巾，皮衣及皮鞋；服飾用皮帶） 英商一號娛樂英國有限公司及英商艾須特貝克戴維斯有限公司 1-2 Peppa Pig 00000000 第18類（動物皮、獸皮；行李箱及旅行袋；皮製帶，背包，化粧包，運動包，皮包，傘及遮陽傘；手杖；鞭子，馬具；行李袋；皮製行李吊牌套；零錢包；書包；托特包；腰包；皮夾；皮革及人造皮革） 第25類（各種衣服、鞋、帽子、頭巾，包括運動用衣服、鞋、帽子、頭巾，皮衣及皮鞋；服飾用皮帶） 英商一號娛樂英國有限公司及英商艾須特貝克戴維斯有限公司 2-1 Dior 00000000 第56類（貴金屬、貴金屬之合金、珠寶、寶石） 克麗絲汀迪奧高巧股份有限公司 2-2 CD 00000000 第56類（貴金屬、貴金屬之合金、珠寶、寶石） 克麗絲汀迪奧高巧股份有限公司 3-1 Monogram )( bi-colored 00000000 第62類（人造珠寶及人造珠寶所鑲製之戒指、手鍊、項鍊、胸針、耳環、耳環夾） 瑞士商香奈兒股份有限公司 3-2 CC MONOGRAM 00000000 第26類（手機吊飾品） 瑞士商香奈兒股份有限公司 4 ROBOCAR POLI & device 00000000 第25類（睡衣；泳裝；Ｔ恤；內衣；短內褲；童裝；初生嬰兒服；成衣；鞋；涼鞋；雨鞋；運動鞋；嬰兒鞋；領巾；圍兜；帽子；襪子；禦寒用手套；腰帶；拖鞋） 韓商羅伊視效動漫有限公司（在臺授權東禾數位行銷有限公司） 5-1 PIKACHU & design 00000000 第25類（衣服；襪子；禦寒用、服飾用手套；領帶；圍巾；帽子；吊褲【襪】帶；腰帶；頭巾；靴鞋；拖鞋；運動用衣服；運動用鞋、服飾用皮帶） 日商任天堂株式會社  POKEMON 00000000 第25類（衣服；襪子；禦寒用、服飾用手套；領帶；圍巾；帽子；吊褲【襪】帶；腰帶；頭巾；靴鞋；拖鞋；運動用衣服；運動用鞋、服飾用皮帶） 日商任天堂株式會社 5-2 PIKACHU 及圖 00000000 第26類（布帶、緞帶、鞋帶、鬆緊帶；髮飾品、假髮；鈕扣、拉鍊、扣條；帶扣；非貴金屬製胸針；臂章；綬帶；證章；徽章；非貴金屬製鞋飾品；縫紉編織用針、針線包、針線盒、針插器；人造花、人造樹；花邊；珠繡） 日商任天堂株式會社  PIKACHU & design 00000000 第25類（衣服；襪子；禦寒用、服飾用手套；領帶；圍巾；帽子；吊褲【襪】帶；腰帶；頭巾；靴鞋；拖鞋；運動用衣服；運動用鞋、服飾用皮帶） 日商任天堂株式會社  皮卡丘及圖 PIKACHUピカチュウ 00000000 第18類（皮夾，皮包，錢包，背包，書包，腰包，皮箱，背袋，錢袋，鞋袋，手提箱，旅行箱，手提袋，購物袋，公事包，公事箱，行李箱，登山袋，鑰匙包，化妝袋，手提包，化妝箱，皮包背帶，皮包握把，帶輪購物袋，傘，傘頭，紙傘，陽傘，童傘，傘骨，傘把，自動傘，傘套，傘環，手杖，手杖柄，嬰兒揹袋，嬰兒揹帶，嬰兒吊袋） 日商任天堂株式會社 6 Supreme 設計圖 00000000 第25類（帽子、襪子、服飾用禦寒用手套） 美商第四章股份有限公司 7-1 角落小夥伴及設計圖 00000000 第25類（睡衣；泳裝；吊襪帶；吊褲帶；Ｔ恤；腰帶；鞋子；衣服；運動鞋；童裝；披肩；女裝；帽子；襪子；雨衣；圍巾；服飾用手套；圍裙；暖腿套；禦寒用耳罩） 日商森克斯股份有限公司 7-2 Sumikkogurashi & Device 00000000（聲請簡易判決處刑書誤為00000000，由本院逕予更正，見偵卷第78頁） 第18類（皮夾；皮箱；化粧包；傘；手杖；手杖柄；錢包；書包；手提包；背包；鑰匙包；名片匣；便當袋；公事包；寵物衣服；抱嬰兒用吊袋；傘套；動物用挽具；人造皮革；皮革） 日商森克斯股份有限公司 
附表二：
編號 註冊審定號    商標權人  商品名稱  數量 鑑定報告書卷頁出處 1 00000000 英商一號娛樂英國有限公司及英商艾須特貝克戴維斯有限公司 髮束  12個（不含購買採證4個） 偵卷第24頁    帽子  2頂 偵卷第24頁  00000000  包包  4個 偵卷第24頁 2 00000000 克麗絲汀迪奧高巧股份有限公司 耳環  3副 偵卷第31頁  00000000      3 00000000 瑞士商香奈兒股份有限公司 耳環  18副（聲請簡易判決處刑書誤為22副，由本院逕依卷內扣押物品目錄表記載更正，見偵卷第85頁） 偵卷第62頁  00000000  耳機孔塞  4只（聲請簡易判決處刑書誤計為耳環，由本院逕依卷內扣押物品目錄表記載更正，見偵卷第85頁）  4 00000000 韓商羅伊視效動漫有限公司（在臺授權東禾數位行銷有限公司） 帽子  6頂 偵卷第65頁 5-1 00000000 日商任天堂株式會社 帽子  8頂 偵卷第41至42頁反面  00000000      5-2 00000000  髮束 此部分商標圖樣之美術著作之著作財產權人為美商美洲任天堂公司（對違反著作權法犯行提出告訴） 2個 偵卷第41至42頁反面  00000000  圍巾  3條 偵卷第41至42頁反面  00000000  背包  1個 偵卷第41至42頁反面 6 00000000 美商第四章股份有限公司 帽子  4頂 偵卷第68頁    毛帽  4頂 偵卷第68頁 7 00000000 日商森克斯股份有限公司 帽子  2頂 偵卷第74頁  00000000（聲請簡易判決處刑書誤為00000000，由本院逕予更正，見偵卷第78頁）  筆袋  11個 偵卷第74頁    側背包  1個 偵卷第74頁 8 00000000 英商一號娛樂英國有限公司及英商艾須特貝克戴維斯有限公司 髮束（購買採證取得）  4個 偵卷第24頁 

附錄本案論罪科刑法條全文
商標法第97條
明知他人所為之前二條商品而販賣，或意圖販賣而持有、陳列、
輸出或輸入者，處 1 年以下有期徒刑、拘役或科或併科新臺幣
5 萬元以下罰金；透過電子媒體或網路方式為之者，亦同。

著作權法第91條之1
擅自以移轉所有權之方法散布著作原件或其重製物而侵害他人之
著作財產權者，處 3 年以下有期徒刑、拘役，或科或併科新臺
幣 50 萬元以下罰金。
明知係侵害著作財產權之重製物而散布或意圖散布而公開陳列或
持有者，處 3 年以下有期徒刑，得併科新臺幣 7 萬元以上 75
萬元以下罰金。
犯前項之罪，其重製物為光碟者，處 6 月以上 3 年以下有期徒
刑，得併科新臺幣 20 萬元以上 2 百萬元以下罰金。但違反第
87 條第 4 款規定輸入之光碟，不在此限。
犯前二項之罪，經供出其物品來源，因而破獲者，得減輕其刑。